Inventaris van het archief van het Nederlandse Gezantschap in Iran (Perzië), 1946-1954
Nationaal Archief, Den Haag
- Stukken van bijzondere aard, 2.
  - Juridische aangelegenheden (code 3), 2.04.
    - Juridische aangelegenheden in engere zin1946-1954, 2.04.1.
      - Vrijdom van invoerrechten: stukken betreffende omzet- en luxebelasting in Iran en de vrijstellingen daarvan voor Nederlandse, Belgische en Luxemburgse diplomatieke en consulaire ambtenaren, 1949; 84; omslag
      - Consulaire bevoegdheden: stukken betreffende de bevoegdheden van de Nederlandse gezant te Teheran; toelating van consulaire ambtenaren in Iran; consulaire verdragen, 1946-1954; 85; omslag
        Iran stelt aan het toelaten van consulaire ambtenaren de eis dat zij niet hebben gediend in een koloniaal bestuur
      - Notariaat: stukken betreffende het ongeldige testament van J.H. Janzon; opgave van notariële akten; kopie-akten van J.A.J. Jonkers en M.W.H. van de Kasteele (ook M.W.N. van de Kasteele); repertorium van notariële akten, 1946-1951; 86; omslag
      - Kanselarijrechten: stukken betreffende onderscheid in tarieven bij heffing voor deposito's, 1953-1954; 87; omslag
        Meer specifiek: herleidingskoers voor heffing van kanselarijrechten
    - Nederlanders in Iran1946-1954, 2.04.2.
      - Lijsten van Nederlanders in Iran, 1946; 88; omslag
        Inclusief 1 ongedateerde lijst
      - Registratieformulieren en verblijfsverklaringen (alfabetisch geordend), 1946-1954; 89-91; 3 omslagen
        - M. van Apeldoorn; E.J. van Beek (ook E.J. van de Beek); W.J.L. Bloem; P. Boer; W. Boerhave Beekman; J.M.J. Brantjes; F.J. van Cleef; H.M. Elema; P.A. Evers; F. Guurink 1946-1953, 89
        - H. Hertzinger (ook C.J. Hertzinger) en C. van de Staay; R.F.W. Holz; N.J.J.M. Hubert van Blijenburgh; J.A.J. Jonkers; G.C.M. Kolff; T. Koopman; G.J. Kruithof; D. Kuyper (ook B. Kuyper); E. Mulholland; G. Plemper; H. Rigter en P. Fransen; P.W.G.H. Rikkelmans (ook Rikkelman); P.J.C. Rombouds (ook Rombouts) 1948-1953, 90
        - A. van der Scheur; W.H. Schrijver; A. van Sprang; F. Trouw en M. Trouw-Hossepians (ook (Assepians); J.B. Ubbink; W.W. Varossieau; N. de Vries; N.C. Winkel; P. de With 1951-1952, 91
          Bevat een foto
      - Vaststelling van het verblijf in het ressort via diverse wegen: stukken betreffende inlichtingen over G.F. Ballentijn en J.E. Rutgers; restitutie van gelden en goederen aan A.D. van Beek; arrestatie van B.A. Rook; huwelijk van C. Eekman, 1950-1954; 92; omslag
      - John P. Lecke: stukken betreffende de activiteiten van de handelaar John P. Lecke in Iran, 1946-1954; 93; omslag
      - J.H. Huizinga: stukken betreffende de berichtgeving over Iran van de journalist J.H. Huizinga, 1951-1952; 94; omslag
      - Nalatenschappen: stukken betreffende de nalatenschappen van L.A. Scholtz en W.W. Varossieau, 1946-1954; 95; omslag
      - Kennisgevingen van Nederlanderschap: stukken betreffende het aantal kennisgevingen; de Wet op het Nederlanderschap; een blanco bewijs van Nederlanderschap (voorbeeld), 1946-1954; 96; omslag
      - Nationaliteit: stukken betreffende de vaststelling van de nationaliteit van E.M. en J.M. Sarkies; R.M. Agenoor; M. Katz en J. Katz-Leibholz; S. Paulus; A.C. Martin; G. Paulus en A. Johannes, 1946-1954; 97; omslag
      - Naturalisatie: stukken betreffende de naturalisatiepogingen van E.C.J. Sarkies en A. Hacobaintz (ook Hacobiantz)., 1949-1951; 98; omslag
      - Adoptie: stukken betreffende de adoptie van een Nederlands weesje door het echtpaar W.A. Sparwasser te Teheran, 1953; 99; omslag
        Het gaat om een Amerikaans echtpaar dat kinderen uit Nederland wil adopteren die ten gevolge van de watersnoodramp in 1953 wees zijn geworden
      - Burgerlijke stand, 1947-1954; 100-102; 3 omslagen
        - Overlijden: stukken betreffende A. Buyze en J.D. Nanlohy (ook P.J.D. Nanlohy) 1947-1948, 100
        - Geboorten: stukken betreffende de verificatie van de geboortegegevens van R. David en H.A.W. van Reede 1948-1953, 101
        - Huwelijken: stukken betreffende de inschrijving van huwelijken in Iran; huwelijk van H. Douwes met een Iraanse vrouw; toezending van documentatie over Nederlandse huwelijkswetgeving aan een Iraanse advocaat 1949-1954, 102
          Zie ook inv.nrs. 92 en 106 (voor huwelijken)
      - Inningen en vorderingen, 1946-1954; 103-105; 3 omslagen
        - N. de Vries: stukken betreffende een schuld van N. de Vries aan een Iraanse handelaar en aan het ministerie van Buitenlandse Zaken in Den Haag 1947-1954, 103
        - J.H. Janzon: stukken betreffende een vordering van J.H. Janzon op de Iraanse overheid 1946-1954, 104
        - J.H. Driessen: stukken betreffende een schuld van J.H. Driessen aan de Iraanse spoorwegen 1950, 105
      - Huwelijken met vreemdelingen: stukken betreffende de huwelijken van Fennetje Huisman, Ursula Houben, Johanna F. Tebra en Ineke Schotvanger met Iraniërs, 1949-1954; 106; omslag
        Zie ook inv.nrs. 92 en 102 (voor huwelijken)
  - Aangelegenheden van openbare orde, openbare zedelijkheid, openbare gezondheidszorg, openbare veiligheid, volkshuisvesting, leefmilieu (code 4), 2.05.
    - Vuurwapens: stukken betreffende voorschriften met betrekking tot vuurwapenbezit van diplomaten te Teheran, 1953-1954; 107; omslag
    - Paspoorten en visa: stukken betreffende de coëfficiënt van paspoortkosten voor Iran; afgewezen visa voor de familie Sarkies; kritiek op visumverlening aan M. Fateh; visa voor M. Mossadegh en de hem begeleidende delegatie, 1950-1954; 108; omslag
    - Bestrijding van besmettelijke ziekten: stukken betreffende vaccinaties en epidemieën in Iran, 1947-1954; 109; omslag
      Het gaat over ziekten als TBC, cholera, tyfus en builenpest
    - Kerkhoven: stukken betreffende de protestantse begraafplaats 'Akbarabad Cemetery' in Teheran, 1953-1954; 110; omslag
      Bevat onder meer een lijst van Nederlanders die op dit kerkhof begraven zijn
    - Besmettelijke dierziekten: stukken betreffende aanbieding aan Iran van Nederlands vaccins tegen mond- en klauwzeer, 1947-1950; 111; omslag
  - Waterstaat, verkeer en vervoer, verbindingen en elektronica (code 5), 2.06.
    - Havenwerken: stukken betreffende mogelijke Iraanse orders voor Nederlandse bedrijven., 1948-1954; 112-113; 2 omslagen
      - N.V. ENTEX syndicaat 1948-1954, 112
        Bevat onder meer ook stukken over aanbesteding van 70 personenwagons voor de Iraanse spoorwegen, en stukken over aanbiedingen van Nederlandse machinefabrieken
      - Van Hattum en Blankevoort N.V. 1953-1954, 113
        Bevat onder meer ook stukken over aanbiedingengen inzake grote werken (water- en grondwerken)
    - Havens in Iran: stukken betreffende verbeteringen aan de havens in Khorramshar en Bandar Shapour, 1948-1954; 114; omslag
      Bevat onder meer ook een rapport door C.G. Meerburg over de organisatie, het beheer en het functioneren van de bovengenoemde havens
    - Scheepvaartaangelegenheden, 1946-1954; 115-117; 3 omslagen
      - Algemeen: stukken betreffende de scheepvaartmoeilijkheden aan de Perzische Golf; de conditie van de Golfhavens; offerte van D.C. Muhring voor scheepsbouw; reis van dhr. C.G. Meerburg ten behoeve van Nederlandse scheepvaartbelangen 1946-1954, 115
      - Scheepsbouw: stukken betreffende de missie van professor P.S. Gerbrandy ten einde voor de Nederlandse scheepsbouw een order te verkrijgen voor de bouw van een nationale Iraanse tankervloot 1954, 116
      - N.V. De Vereenigde Nederlandsche Scheepvaartmaatschappij: stukken betreffende internationaal vrachtvervoer en vrachtbehandeling over zee; een publicatie van het Iraanse havenreglement in de Iraanse taal 1946-1952, 117
    - Luchtvaartaangelegenheden, 1946-1954; 118-122; 5 omslagen
      - Luchtvaartverdragen met Iran: stukken betreffende onderhandelingen, ondertekeningen en ratificaties van Iraanse luchtvaartovereenkomsten met Nederland, Denemarken, Zweden en Zwitserland 1948-1954, 118
      - Luchtvaartbelasting: stukken betreffende de heffing door Iran op de KLM en andere buitenlandse luchtvaartmaatschappijen 1951-1954, 119
      - Algemene luchtvaartzaken: stukken betreffende een aanvraag van de KLM voor vluchttoestemming boven Iraans grondgebied; internationale luchtlijnen op Teheran; vliegverbod boven de Iraanse provincie Zendja (ook Zendjan); technische controle van Iraanse militaire vliegtuigen op Schiphol 1946-1952, 120
      - De KLM en de vlucht van de shah in augustus 1953: rapport over het conflict tussen de KLM en de shah naar aanleiding van de terugkeer van de shah in Iran vanuit Rome per KLM-toestel. Hierin een chronologisch verslag van de politieke gebeurtenissen in Iran tussen 8 juli en 3 september 1953 1952-1954, 121
        Zie ook inv.nr. 199
      - Cartografie: stukken betreffende het luchtcarteringsbedrijf van de KLM; uitzending van een Nederlandse expert naar Iran 1954, 122
  - Economie, migratie en arbeid (code 6), 2.07.
    - Algemene economische berichtgeving Iran: stukken betreffende economische documentatie en korte economische berichtgeving over Iran; de wijze van economische rapportage van het Nederlands gezantschap, 1946-1954; 123; omslag
    - Zevenjarenplan van Iran: stukken betreffende de economische planorganisatie; lijst van industriële projecten; deelname van Nederlandse bedrijven, 1949-1954; 124; omslag
      Zie ook inv.nrs. 194 en 196
    - Economische rapportage Iran: rapportage over industrie; mijnbouw; handel; monetaire zaken; afzet; invoer en uitvoer; kosten van levensonderhoud; economische wetgeving, 1946-1954; 125-126; 2 omslagen
      - 1946-1949, 125
      - 1950-1954, 126
    - Iraanse marktrapporten: wekelijkse bulletins van de Imperial Bank of Iran en de British Bank of Iran and The Middle East met een overzicht van de bewegingen op de goederenmarkt te Teheran, 1948-1950; 127-128; 2 omslagen
      - 1948, 127
      - 1949-1950, 128
    - Fellowships: stukken betreffende de uitzending van Iraanse studenten naar Nederland, 1952-1954; 129; omslag
    - Iraanse import van deskundigheid: stukken betreffende de uitzending van experts naar Iran., 1947-1954; 130-134; 5 omslagen
      - Experts op verschillende terreinen 1950-1954, 130
      - Handelsexpert K.S. Molenbeek 1947-1949, 131
      - Technisch expert J.A. Weber 1953, 132
      - Vee-expert J.E. Crosby 1953, 133
      - Douane-expert J.P.H. Reyne 1949-1950, 134
    - Financiële aangelegenheden, 1946-1954; 135-140; 6 omslagen
      - Monetaire berichtgeving: stukken betreffende de koers van de Iraanse munteenheid de riaal; de betalingstoestand in Iran 1951-1954, 135
      - Bankwezen: stukken betreffende de commerciële en monetaire dienstverlening door het Nederlands gezantschap in Teheran 1954, 136
      - Betalingsbalans: stukken betreffende de betalingsbalans tussen Nederland en Iran over 1952 en het eerste halfjaar van 1953 1953, 137
      - Nederlands-Indische obligaties, munten en bankbiljetten: stukken betreffende de waardepapieren van dhr. Sarkies 1950, 138
      - Kredietwezen: stukken betreffende buitenlandse kapitaalinvesteringen in Iran 1950-1954, 139
      - Iraanse belastingen: stukken betreffende Iraanse belastingwetgeving; winstbelasting voor de KLM 1946-1953, 140
        Zie ook inv.nr. 119
    - Handelsaangelegenheden, 1950-1954; 141-143; 3 omslagen
      - Iraans-Nederlandse Handel Maatschappij N.V.: stukken betreffende M. Merat, oprichter van de Iraans-Nederlandse Handel Maatschappij N.V. 1951-1953, 141
      - Verzekeringswezen: stukken betreffende Iraanse verzekeringsmaatschappijen; mogelijkheden voor buitenlandse maatschappijen in Iran 1950-1954, 142
      - Algemene handelsinlichtingen: stukken betreffende de Nederlandse export naar Iran; de leefomstandigheden van Nederlandse exporteurs werkzaam in Teheran 1952-1954, 143
    - Inlichtingen over artikelen, 1946-1954; 144-148; 5 omslagen
      - Emaillewerken: stukken betreffende de N.V. Koninklijke Kamper Emaillefabrieken 1953-1954, 144
      - Pootaardappelen: stukken betreffende mogelijkheden in Iran voor Nederlandse exporteurs van pootaardappelen 1947-1949, 145
      - Machines: stukken betreffende de N.V. Du Croo en Brauns te Amsterdam; de firma Grasso te 's-Hertogenbosch 1950-1952, 146
      - Opium: stukken betreffende de Iraanse opiumexport naar Nederland; de totale Iraanse opiumexport tussen 1941 en 1948; opiumteelt in Iran 1948-1951, 147
      - Textiel: stukken betreffende de Nederlandse textielexport naar Iran; de Iraanse textielimport en export 1946-1951, 148
    - In- en uitvoerpolitiek van Iran: stukken betreffende de controle van de Iraanse overheid op het goederenverkeer met het buitenland, 1950-1953; 149; omslag
    - Tariefdiscriminatie: stukken betreffende het discriminerende karakter van het Iraanse douanetarief van 1953, 1953-1954; 150; omslag
    - Regelingen inzake het goederenverkeer: stukken betreffende wettelijke voorschriften voor invoer in Iran, 1948; 151; omslag
    - Handelsbetrekkingen tussen Nederland en Iran, 1946-1954; 152-153; 2 omslagen
      - Handelsverkeer: stukken betreffende handels- en betalingsovereenkomsten 1946-1954, 152
      - Clearingovereenkomst: stukken betreffende een overeenkomst tussen Nederlandse en Iraanse banken 1953-1954, 153
    - Bilaterale handelsbetrekkingen Iran: stukken betreffende financiële steun aan Iran; handels-, betalings- en clearingovereenkomsten; samenstelling van het goederenverkeer, 1949-1950; 154-164; 11 omslagen
      - Verenigde Staten en Groot-Brittannië 1954, 154
      - India 1954, 155
      - Italië 1949-1954, 156
      - Sovjet-Unie 1950-1954, 157
      - Polen 1952, 158
      - Frankrijk 1950-1954, 159
      - Hongarije 1952, 160
      - Bondsrepubliek Duitsland 1950-1954, 161
      - België 1952-1953, 162
      - Israël 1953, 163
      - Japan 1952-1954, 164
    - Handelsvorderingen: stukken betreffende de uitbetaling van het deposito van het Magasin Hollandais (met voorstukken uit de periode vóór 1946), 1946-1950; 165; omslag
    - Aanbestedingen: stukken betreffende Nederlandse firma's bij de uitvoering van hulpprogramma's in Iran; het Iraans-Amerikaanse project 'Point IV', 1952-1953; 166; omslag
    - Olierapportage, 1950-1954; 167-172; 3 omslagen en 3 pakken
      - Olierapporten: rapporten en resumés over de regering Razmara in Iran; de nationalisatie van de Iraanse olie-industrie door de regering Mossadegh; het Brits-Iraanse conflict over de nationalisatie en de Anglo-Iranian Oil Company; het olieconflict in behandeling bij het internationale gerechtshof in Den Haag en bij de Veiligheidsraad 1950-1952, 167
        Deze kopie-rapporten zijn niet opgesteld op de post Teheran
      - Oliepublicaties: publicaties verspreid door de Anglo-Iranian Oil Company over het conflict met de Iraanse regering rond de nationalisatie van de olie-industrie 1951, 168
        Zie ook inv.nrs. 197, 198, 199, 200, 211 en 212 (uitgebreide rapportage over de nationalisatie van de Iraanse olie-industrie en de internationale politieke gevolgen hiervan)
      - Olieonderhandelingen: stukken betreffende het verloop van de onderhandelingen tussen de Iraanse regering en een consortium bestaande uit Westerse oliemaatschappijen over de productie, raffinage en export van Iraanse olie 1953-1954, 169
      - Oliememorandum: memorandum en bijhorende documenten betreffende de olieovereenkomst van augustus 1954 tussen de Iraanse regering en een internationaal olieconsortium 1954, 170
      - Olieovereenkomst: ontwerp en kopie-exemplaar van de officiële olie-overeenkomst tussen de Iraanse regering en een internationaal olieconsortium d.d. 5 augustus 1954 1954, 171
      - Olieafname: stukken betreffende de verplichte afname van olie in Zuid-Iraanse havens 1953-1954, 172
    - Continentaal plateau van Iran: stukken betreffende een wetsontwerp inzake de soevereiniteit over de zeebodem grenzend aan de Iraanse kust., 1954; 173; omslag
    - De N.V. Algemeene Exploratiemaatschappij: stukken betreffende de activiteiten van de Algemeene Exploratie Maatschappij in Iran en de contacten van de maatschappij met de Iraanse regering, 1954; 174; omslag
    - Landverhuizing: stukken betreffende de vestiging van Nederlandse slagers in Iran; de stichting Landverhuizing Nederland; de vestiging van Joden in Iran, 1947-1950; 175; omslag
  - Sociale aangelegenheden (code 7), 2.08.
    - Aardbeving in Iran: stukken betreffende de ramp in de Iraanse provincie Khorassan, 1948; 176; omslag
    - Inundatie Nederland: stukken betreffende de Zeeuwse watersnoodramp van 1953; steunbetuigingen; giften; oprichting 'comité de secours' te Teheran; verzoeken om schadeloosstelling, 177; omslag
    - Sociale en humanitaire verenigingen: stukken betreffende een opgave van Nederlandse instellingen op het terrein van steunverlening aan hulpbehoevenden; de Nationale Inspanning Welzijnsverzorging Indië; l'Oeuvre de Bienfaisance Soraya Pahlevi, 1947-1954; 178; omslag
  - Culturele en wetenschappelijke aangelegenheden en voorlichting (code 8), 2.09.
    - Culturele betrekkingen tussen Nederland en Iran: stukken betreffende Iraanse windmolens; een publicatie over de historische culturele betrekkingen tussen Iran en Nederland; historische diplomatieke documentatie, 1952-1953; 179; omslag
    - Folklore: stukken betreffende levensgewoontes in Iran, 1951; 180; omslag
      Bevat onder meer ook enkele Iraanse recepten
    - Studiebeurzen: stukken betreffende de Nederlandse weigering een beurs toe te kennen voor een internationale cursus voor kleine bedrijven, 1954; 181; omslag
    - Natuurwetenschappen: stukken betreffende een fellowship voor M. Ebrahimi voor luchtcartering in Nederland, 1951-1952; 182; omslag
      Zie ook inv.nr. 129 (Iraanse fellowships)
    - Schilderkunst: stukken betreffende zeventiende-eeuwse Nederlandse schilderingen in Isfahan, Iran, 1950-1952; 183; omslag
    - Toerisme: stukken betreffende een reis van vier Nederlandse militairen door Azië; toeristische rapportage over Iran naar aanleiding van een reis van zaakgelastigde J.H. Zeeman, 1950-1953; 184; omslag
    - Godsdienst, 1949-1953; 185-186; 2 omslagen
      - Pastoraal werk: stukken betreffende voorschriften voor het bestuur van niet-Iraanse godsdienstige instellingen in Iran 1949, 185
      - Islam: stukken betreffende de politiek van de Sovjet-Unie ten aanzien van moslims; concretisering van islamitische principes; het plan van ayatollah Kashani voor een conferentie van islamitische landen 1950-1953, 186
    - Bureau voor Internationale Technische Hulp: stukken betreffende een fellowship voor R. Vossoughi in Nederland, 1954; 187; omslag
      Zie ook inv. nr. 129 (Iraanse fellowships)
    - Voorlichting over Iran aan particulieren: stukken betreffende correspondentie tussen Iraanse en Nederlandse jeugd; het gevangeniswezen; edelstenen; hommels; de reis van de zeventiende-eeuwse Nederlandse zeilenmaker Jan Struys door Iran; medische keuringen voor Iraans rijksburgerpersoneel, 1947-1954; 188; omslag
    - Publiciteit: stukken betreffende een reclamecampagne in Iran ten behoeve van het Nederlandse bedrijfsleven, 1953-1954; 189; omslag
    - Iraanse pers: stukken betreffende het karakter en de betekenis van de pers in Iran; een wet op het Iraanse perswezen, 1952-1954; 190; omslag
    - Ontvangsten van de pers: stukken betreffende een bezoek van drie Iraanse journalisten aan Nederland, 1949; 191; omslag
  - Staatkunde, landsverdediging, internationale organisaties (code 9), 2.10.
    - Binnenlandse politiek Iran1946-1954, 2.10.1.
      - Politieke rapportage over Iran, 1946-1954; 192-201; 6 omslagen en 4 pakken
        - Politiek Iran: rapportage over kabinetsformaties en crises; parlement; delegaties bij de veiligheidsraad; afscheidingstendenzen in Azerbaidzjan, Zendja en Fars; verdeling van dominale gronden onder boeren; oliebelangen; doorzending van Nederlandse politieke rapporten; Iraanse persoverzichten 1946, 192
          Zie ook inv.nrs. 209, 210 (Azerbaidjan en Zendja) en 230 (delegatie veiligheidsraad)
        - Politiek Iran: rapportage over kabinetsformaties en crises; parlementsverkiezingen; vertegenwoordigers in het buitenland; ontwikkelingen in opstandige provincies Azerbaidjan en Fars; oliebelangen en de Anglo-Iranian Oil Company; Iraanse spoorwegen; invloed van buitenlandse mogendheden in Iran; buitenlands beleid van Iran tegenover de positie van Duitsland en internationale organisaties; Iraanse persoverzichten 1947, 193
          Zie ook inv.nrs. 72 (vertegenwoordigers in het buiteland), 209 en 210 (Azerbaidjan)
        - Politiek Iran: rapportage over kabinetsformaties en crises; regeringsbeleid; parlement; communisme in Iran; ontwikkelingen in de opstandige provincie Azerbaidzjan; oliebelangen en de Anglo-Iranian Oil Company; een zevenjarig economisch plan 1948, 194
          Zie ook inv.nrs. 209, 210 (Azerbaidjan) en 124 (zevenjarig economisch plan)
        - Politiek Iran: rapportage over de positie van de shah; een aanslag op de shah; de moord op hofminister A.H. Hagir; het nationale front van Mossadegh; oliebelangen en de Anglo-Iranian Oil Company; internationale bankzaken in Iran 1949, 195
          Zie ook inv.nr. 59 (aanslag op de shah)
        - Politiek Iran: rapportage over de positie van de shah; kabinetsformaties en crises; het beleid van de regering Razmara; vertegenwoordigers in het buitenland; oliebelangen en de concessie van de Anglo-Iranian Oil Company; een zevenjarig economisch plan; een internationale islamitische conferentie in Teheran; invloed van buitenlandse mogendheden in Iran 1950, 196
          Zie ook inv.nrs. 72 (vertegenwoordigers in het buitenland), 124 (zevenjarig economisch plan) en 167 (beleid van de regering Razmara)
        - Politiek Iran: rapportage over kabinetsformaties en crises; de moord op premier Razmara; het aantreden van de regering Mossadegh; de persoon Mossadegh; de nationalisatie van de Iraanse olie-industrie en de internationale politieke gevolgen naar aanleiding van de nationalisatie; het binnenlands politiek klimaat onder het bewind van Mossadegh; communisme in Iran en het Midden Oosten 1951, 197
          Zie ook inv.nrs. 167, 168 (nationalisatie van de olie), 167, 168, 211 en 212 (internationaal olieconflict)
        - Politiek Iran: rapportage over de positie van de shah; het binnenlands en buitenlands beleid van de regering Mossadegh; het internationale olieconflict; parlementsverkiezingen; politieke partijen; Iran in de Perzische Golf 1952, 198
          Zie ook inv.nrs. 167, 168, 211 en 212 (internationaal olieconflict)
        - Politiek Iran: rapportage over het binnenlands en buitenlands beleid van de regering Mossadegh; het internationale olieconflict; de verhouding tussen de shah en Mossadegh; de vlucht van de shah uit Iran; de coup van generaal Zahedi; de terugkeer van de shah; het beleid van de regering Zahedi; olie-onderhandelingen na de val van Mossadegh; het proces tegen Mossadegh; communisme in Iran; Iran in de Perzische Golf 1953, 199
          Zie ook inv.nrs. 121 (de vlucht van de shah), 169 (de olieonderhandedlingen), 167, 168, 211 en 212 (het internationaal olieconflict)
        - Politiek Iran: rapportage over de positie van de shah; het beleid van de regering Zahedi; parlementsverkiezingen en biografieën van parlementariërs; communisme in Iran; de dood van prins Ali Reza; ontwikkelingen in Azerbaidjan; Iraanse kandidatuur voor de Veiligheidsraad 1954, 200
          Zie ook inv.nr. 230 (de kandidatuur van de veiligheidsraad)
        - Politiek Iran ten aanzien van Bahrein: stukken betreffende de vermeende historische aanspraken van Iran op het eiland Bahrein in de Perzische Golf 1951-1952, 201
    - Buitenlandse politiek Iran 1946-1954, 2.10.2.
      - Reizen van het Iraanse staatshoofd: stukken betreffende een reis van de shah naar Europa; een reis naar Amerika; de instelling van een regentschapsraad, 1947-1954; 202; omslag
        Zie ook inv.nr. 59 (reizen van de shah)